---
title: "Example of Simple Regression: mammals data"
author: "박장시 jangsea.park@jangsea.park@gmail.com"
date: "2016-06-21"
output: html_document
---

```{r load packages, echo=FALSE}
library(ggplot2)
library(MASS)
```

# 데이터 설명

## 요약

62종 육지 포유류의 평균 뇌 무게와 몸무게 데이터

## 변수

*   body: body weight in kg.
*   brain: brain weight in g.
*   name: Common name of species. (Rock hyrax-a = Heterohyrax brucci, Rock hyrax-b = Procavia habessinic..)

## 실제 값

```{r print mammals}
mammals
```

# 산점도 그리기
x축을 몸무게, y축을 뇌 무게로 설정하여, 산점도를 그리면 아래 그림과 같다.

```{r draw scatter plot, fig.align='center', fig.width=10, fig.height=5}
ggplot(mammals, aes(x=body, y=brain)) +
    geom_point(shape=1) +
    theme_bw()
```

변수의 개별 수치가 작은 값 근처에 몰려 있으므로 로그 변환을 취해서 산점도를 그려본다.

```{r draw scatter plot with log transformation, fig.align='center', fig.width=10, fig.height=5}
ggplot(mammals, aes(x=log10(body), y=log10(brain))) +
    geom_point(shape=1) +
    theme_bw()
```

# 단순 회귀 분석

아래와 같은 단순 회귀 분석 모형을 만들어 두 변수 사이의 관계를 파악한다.

$$log_{10}(brain) = \beta_0 + \beta_1 log_{10}(body) + \epsilon$$

```{r fit regression model}
fit <- lm(log10(brain) ~ log10(body), data=mammals)
summary(fit)
```

회귀 분석 결과를 살펴보면 두 변수 사이에 아래와 같은 모형을 만들 수 있다.

$$log_{10}(brain) = `r round(fit$coefficients[1], 4)` + `r round(fit$coefficients[2], 4)` log_{10}(body) + \epsilon$$

R-square 값은 `r round(summary(fit)$r.squared, 2)`로 상당히 `r ifelse(summary(fit)$r.squared > .7, '높은', '낮은')` 것을 알 수 있다.

회귀 직선을 산점도에 표현하면 아래와 같다.

```{r draw regression line, fig.align='center', fig.width=10, fig.height=5}
ggplot(mammals, aes(x=log10(body), y=log10(brain))) +
    geom_point(shape=1) +
    geom_smooth(method=lm, se=F) +
    theme_bw()
```

